臺灣士林地方法院刑事判決
                                      110年度易字第365號
公  訴  人  臺灣士林地方檢察署檢察官
被      告  張士豪


上列被告因詐欺案件，經檢察官提起公訴（110 年度偵字第5032
、8029號）及移送併辦（110年度少連偵字第90號），本院判決
如下：
    主    文
戊○○幫助犯詐欺取財罪，處拘役肆拾日，如易科罰金，以新臺幣
壹仟元折算壹日。
    事    實
一、戊○○明知一般人申請行動電話門號並無困難，而無故取得他
    人行動電話門號使用之行徑，常與財產犯罪密切相關，並得
    預見將自己申辦之門號提供予不認識之他人使用，可能幫助
    他人犯罪，竟不違背其本意，基於幫助詐欺取財或得利之不
    確定故意，於民國109年10月2日23時28分前某時許，在不詳
    地點，將其所申辦之0000000000號行動電話門號（下稱：本
    案門號) 交付予詐欺集團某成員，並由詐欺集團某成員於10
    9年10月2日23時28分許，持本案門號向樂點股份有限公司（
    下稱：樂點公司）註冊GASH會員（編號KZ0000000000號，下
    稱：本案GASH會員帳戶）後，意圖為自己不法所有之犯意，
    基於詐欺取財與得利之犯意，於附表所示之時間，以附表所
    示之手法詐騙附表編號1、2、4所示之己○○、丙○○、乙○○（
    原名：江振揚)等人，致其等分別陷於錯誤，己○○、乙○○依
    指示購買GASH遊戲點數後，儲值於本案GASH會員帳戶內；丙○○則係依詐欺集團之指示，匯款至附表編號3所示之甲○○郵
    局帳戶後，再由詐欺集團利用不知情之甲○○提領丙○○匯入之
    款項購買GASH遊戲點數後，將購買點數之證明拍照傳給詐欺
    集團，詐欺集團某成員將其中之1萬元點數（5千點共2筆）
    儲值在本案GASH會員帳戶內（詐騙時間、手法及遭詐騙之遊
    戲點數、金額均如附表所載），嗣己○○、丙○○、乙○○發覺有
    異，經報警處理，始循線查悉上情。
二、案經己○○、丙○○訴由苗栗縣政府警察局通宵分局、乙○○訴由
    新北市政府警察局樹林分局報請臺灣士林地方檢察署檢察官
    偵查起訴暨移送併辦。
    理    由
一、按被告以外之人於審判外之言詞或書面陳述，除法律有規定
    者外，不得作為證據；又被告以外之人於審判外之陳述，雖
    不符合刑事訴訟法第159條之1至第159條之4之規定，而經當
    事人於審判程序同意作為證據，法院審酌該言詞陳述或書面
    陳述作成時之情況，認為適當者，亦得為證據，而當事人、
    代理人或辯護人於法院調查證據時，知有上開不得為證據之
    情形，而未於言詞辯論終結前聲明異議者，視為有前項之同
    意，刑事訴訟法第159條第1項及第159條之5分別定有明文。
    本判決後述所引之各項證據，其屬傳聞證據之部分，檢察官
    、被告戊○○於本院準備程序時均未聲明異議（本院易卷第15
    7至161頁），且渠等於言詞辯論終結前，對於該等證據之證
    據能力亦未爭執，本院審酌該等證據資料製作時之情況，尚
    無違法不當或證明力明顯過低之瑕疵，與本案待證事實復俱
    有關聯性，認以之作為本案證據應屬適當，揆諸前開規定，
    該等證據具有證據能力。至其餘本案認定犯罪事實之非供述
    證據，均與本案事實具有關聯性，並無事證足認有違背法定
    程序或經偽造、變造等情事，且經本院依法踐行調查程序，
    檢察官、被告對於上開證據之證據能力均未爭執，依刑事訴
    訟法第158條之4之反面解釋，亦均有證據能力。　
二、訊據被告對於本案門號係其本人所申辦一情予以肯認，惟矢
    口否認有何幫助詐欺之犯行，辯稱：本案門號係遭他人竊取
    ，不是我提供給詐欺集團使用，附表所示之被害人我都不認
    識等詞置辯。惟查：
　㈠本案門號係被告於107年9月29日所申辦，而詐欺集團某成員
    於109年10月2日23時28分許，持本案門號向樂點公司註冊本
    案GASH會員帳戶（編號KZ0000000000號），復於附表所示之
    時間，以附表所示之手法詐騙附表編號1、2、4所示告訴人
    己○○、丙○○、乙○○等人，致其等分別陷於錯誤，己○○、乙○○
    依指示購買GASH遊戲點數後，儲值於本案GASH會員帳戶內；
    丙○○則係依詐欺集團之指示，匯款至附表編號3所示之甲○○
    郵局帳戶後，再由詐欺集團利用不知情之甲○○提領丙○○匯入
    之款項購買GASH遊戲點數後，將購買點數之證明拍照傳給詐
    欺集團，詐欺集團某成員將其中之1萬元點數（5千點共2筆
    ）儲值於本案GASH會員帳戶內（詐騙時間、手法及遭詐騙之
    遊戲點數、金額均如附表所載）等節，業據被告於警詢、偵
    查、本院準備及審理程序時予以肯認，並有台灣大哥大股份
    有限公司110年4月22日法大字第110051913號函暨檢附本案
    門號行動電話基本資料查詢、預付卡申請書影本（偵8029卷
    第67至69頁）、通聯調閱查詢單（少連偵卷一第251頁）在
    卷可佐，且有下列證據可資證明：
　⑴附表編號1部分，核與證人即告訴人己○○於警詢時之證述內容
    相符（偵8029卷第28至33頁），並有樂點公司會員註冊資料
    及訂單交易明細（同上偵卷第34至35頁）、內政部警政署反
    詐騙諮詢專線紀錄表（同上偵卷第44至45頁）、楓之谷M遊
    戲公眾畫面擷圖（同上偵卷第47頁）、己○○與詐欺集團成員
    LINE對話紀錄擷圖照片（同上偵卷第47至51、53頁）、儲值
    網站交易紀錄翻拍照片1張（同上偵卷第52頁）在卷可參。
　⑵附表編號2部分，核與證人即告訴人丙○○於警詢時之證述內容
    相符（偵5032卷第9至11頁），並有卷附丙○○與詐欺集團通
    話紀錄（同上偵卷第40頁）、丙○○中國信託銀行帳戶存摺封
    面及內頁交易明細影本（同上偵卷第36、39頁）、臺北市政
    府警察局大安分局安和路派出所陳報單、受理各類案件紀錄
    表、受理刑事案件報案三聯單、受理詐騙帳戶通報警示簡便
    格式表、金融機構聯防機制通報單、內政部警政署反詐騙諮
    詢專線紀錄表（同上偵卷第24至26、27、29、32頁）可佐。
　⑶附表編號3所示甲○○遭詐欺集團利用，提領丙○○匯入其帳戶之
    款項購買GASH遊戲點數後，將購買點數之證明拍照傳給詐欺
    集團，詐欺集團某成員將其中之1萬元點數（5千點共2筆）
    儲值於本案GASH會員帳戶部分，核與證人甲○○於警詢時之證
    述內容相符（偵5032卷第13至16、17至20頁），並有甲○○與
    詐欺集團LINE對話紀錄擷圖及通話紀錄照片（同上偵卷第52
    至56頁）、OK mart電子發票證明聯（同上偵卷第57、58頁
    ）、樂點公司訂單查詢明細（同上偵卷第62頁）、內政部警
    政署反詐騙諮詢專線紀錄表、基隆市警察局第三分局碇內派
    出所受理各類案件紀錄表、受理刑事案件報案三聯單（同上
    偵卷第46至49頁）存卷可查。　
　⑷附表編號4部分，核與證人即告訴人乙○○於警詢時之證述內容
    相符（少連偵卷一第179至187頁），並有乙○○與詐欺集團成
    員通話紀錄擷圖照片、與暱稱「琪琪」之詐欺集團成員LINE
    對話紀錄擷圖照片（同上偵卷一第217至225頁）、GASH點數
    明細（同上偵卷一第213頁）、樂點公司會員註冊資料明細
    （同上偵卷一第234頁）、內政部警政署反詐騙諮詢專線紀
    錄表（同上偵卷一第227至228頁）在卷可佐。　
　⑸上開客觀事實亦為被告所不爭執，自堪認定。　
　㈡被告雖以前詞置辯，然查：
　⑴按刑法上故意，分直接故意（確定故意）與間接故意（不確
    定故意），行為人對於構成犯罪事實，預見其發生而其發生
    並不違背其本意者，為間接故意。又間接故意與有認識的過
    失區別，在於二者對構成犯罪事實，雖均預見其能發生，但
    前者對其發生，並不違背其本意，後者則確信其不發生。而
    幫助犯成立，以行為人主觀上認識被幫助者，正欲從事犯罪
    或係正在從事犯罪，且該犯罪有既遂可能，而其行為足以幫
    助他人實現構成要件者，即具有幫助故意，並不以行為人確
    知被幫助者，係犯何罪名為必要。
　⑵又申設開通行動電話門號並無任何特殊之限制，一般民眾皆
    能自由申設門號，並得同時在不同之電信公司申設數個行動
    電話門號使用，一般欲使用行動電話預付SIM卡門號者，僅
    需出示使用者證件，即得於一般手機店面、電信行甚或便利
    商店以低價購買，無須特別申購資格及資力憑證，縱不具本
    國籍之人士取得亦無困難。是倘不自行申辦行動電話門號，
    反無故向無信賴關係之他人借用行動電話門號使用，依常理
    得認為其借用他人行動電話門號使用之行徑，極可能與財產
    犯罪密切相關，並藉此規避有犯罪偵查權限之機關循線追查
    之可能，此應為被告所得認知。況近年來利用人頭行動電話
    門號以行詐騙之事屢見不鮮，不僅經媒體廣為報導，並經政
    府多方宣導，是依一般人之智識及社會生活經驗，極易認知
    收受行動電話門號者悖於常情未使用自己之門號而使用他人
    門號，顯為遂行通聯紀錄不易循線追查之目的，自應避免本
    身行動電話門號被不法行為人利用為詐財之工具。倘見他人
    不自行申請行動電話門號，反蒐集不特定人之行動電話門號
    使用，當可預見被收集之行動電話門號可能被利用為與財產
    犯罪有關之工具。查被告於本案發生時係年逾46歲之成年人
    ，且被告於本院準備程序時亦自陳從新聞報導得知詐欺集團
    的招數，亦知悉詐欺集團是壞人，手機門號不可以隨便交付
    別人，因為會拿去做壞事，詐欺集團就是會看重身障人士腦
    袋比較不靈光，就被他們牽著鼻子走等詞明確，有卷附準備
    程序筆錄可參（本院易卷第43頁），足認被告已知悉透過行
    動電話門號詐騙為時下常見之詐騙手段，且得以預見其所申
    辦之本案門號交予他人，將因此遭他人不法使用。是被告主
    觀上既有此認識，卻仍將其所申辦之行動電話門號交予他人
    ，而容任他人以系爭門號遂行詐欺取財或得財產上不法之利
    益之工具，亦不違反其本意之幫助他人詐欺取財或得利之不
    確定故意甚明。　
　⑶末按刑法上所謂幫助他人犯罪，係指對他人決意實行之犯罪
    有認識，而基於幫助之意思，於他人犯罪實行之前或進行中
    施以助力，給予實行上之便利，使犯罪易於實行，而助成其
    結果發生者。是行為人對其幫助之行為與被幫助犯罪侵害法
    益之結果間有因果關係之認知，仍屬意為之，即得認有幫助
    犯罪之故意，要不因其所為非以助益犯罪之實行為唯一或主
    要目的而異其結果；且其所為之幫助行為，基於行為與侵害
    法益結果間之連帶關聯乃刑事客觀歸責之基本要件，固須與
    犯罪結果間有因果關聯，但不以具備直接因果關係為必要，
    舉凡予正犯以物質或精神上之助力，對侵害法益結果發生有
    直接重要關係，縱其於犯罪之進行並非不可或缺，或所提供
    之助益未具關鍵性影響，亦屬幫助犯罪之行為（最高法院10
    2年度台上字第1650號判決意旨參照）。被告將本案門號交
    予不詳之詐欺集團成員，該詐欺集團成員雖非持本案門號與
    附表所示之被害人等聯繫，然詐欺集團成員以本案門號向樂
    點公司申辦本案GASH會員帳戶，並指示己○○、乙○○、甲○○購
    買如附表所示金額之GASH遊戲點數，由己○○、乙○○或詐欺集
    團成員儲值在本案GASH會員帳戶，顯見被告將本案門號提供
    予詐欺集團，亦屬幫助詐欺集團取得利益之助力行為之一。
　⑷再者，被告於警詢時稱本案門號係遭他人竊取，時間是在110
    年等語（偵8029卷第18頁），被告所述本案門號遭竊時間明
    顯晚於附表所示被害人遭詐欺集團詐騙之時間（109年10月
    ），被告上開辯詞顯難以信採；又被告於偵查時先否認本案
    門號為其所申辦（同上偵卷第73頁），嗣檢察官提供其當時
    之門號申辦資料，內有店員拍攝其申辦時之影像後（同上偵
    卷第69頁），才改稱係其本人申辦，但交付獄中友人，後又
    否認交給友人，係放在家裡等詞（同上偵卷第74、75頁），
    被告對於本案門號去向未能提出合理解釋，且供述前後不一
    ，其上開辯解是否真實，要非無疑。再者，詐欺集團遂行詐
    欺取財或得利犯行過程中，為確保達成詐欺取財或得利之目
    的、取得贓款並躲避檢警追緝，衡情通常會先取得行動電話
    門號持有人之同意才使用，否則倘使用他人遺失或遭竊之行
    動電話門號作為詐騙被害人之工具使用，極易因遺失或遭竊
    行動電話門號之持用人向電信公司辦理停話、掛失或報警處
    理，使詐欺集團著手遂行詐欺取財犯行過程中，因該行動電
    話門號已停話或掛失，阻礙詐欺集團後續詐欺取財犯行之實
    施；或因該行動電話門號所有人已報警處理，使詐欺集團於
    遂行詐欺取財犯行過程中輕易遭受檢警鎖定並追緝，詐欺集
    團自不可能冒此風險使用他人遺失之行動電話門號。是以，
    若非經由被告同意使用本案門號，詐欺集團成員如何能肯認
    本案門號於脫離被告持有後，被告不會辦理掛失或暫停使用
    ，而持之作為註冊本案GASH會員帳戶之用，由此益見，被告
    應係將本案門號提供予詐欺集團成員使用，而非遺失或遭人
    竊取一節，實堪認定。
　⑸被告固領有身心障礙證明，有身心障礙證明在卷可佐（偵802
    9卷第22頁），然觀諸上開身心障礙證明可知，被告之身心
    障礙程度為輕度，且被告於本院準備程序時均可理解公訴檢
    察官詢問之問題，並順暢對答，有卷附準備程序筆錄（本院
    易卷第43頁）可佐；且經本院送請國防醫學院三軍總醫院北
    投分院為精神鑑定，該院鑑定結論略以：
　1.被告於107年9月29日前往辦理行動電話門號時，是否能正確
    理解其在申請行動電話門號？
　　綜合上述資料，個案（即被告）確實罹患思覺失調症，然個
    案對於辦理行動電話門號之誘因，行動電話門號號碼之知悉
    以及預付卡之繳付方式均能清楚表達及維持行動電話門號可
    以使用，因此，個案在辦理門號當下應能確實瞭解自己正在
    申辦手機門號，雖然個案可以認知並完成行動電話門號之申
    辦，但在多次描述到手機門號遭到搶奪之後，雖能回應報警
    等相應之後續動作，但卻未能確實執行報警、掛失、停止門
    號使用等相應作為，可見個案對於辦理門號之後自己所應承
    擔之責任認知有限。
　2.被告若遭詐欺集團以詐騙手法騙取其門號，以被告當時之智
    識程度及精神狀況，是否能正常判斷詐欺集團對其施用詐術
    ？被告是否可能因罹病導致其辨識行為違法或依其辨識而行
    為之能力顯著降低或喪失，交付門號予他人？
　①依據個案對於此次案件案情過程之描述以及個案之認知功能
    ，綜合個案門診病歷紀錄與法院來文之詢問筆錄，個案多堅
    持行動電話門號是遭到搶奪，本次案件是遭到原告所陷害、
    國家機器所捉弄、檢察官想取消個案福利，顯見個案雖能提
    取相關生活經驗與相關之人物，但在事件組織與解讀上，明
    顯受到其精神症狀所干擾，難以回溯到個案在當時將行動電
    話門號交付他人之真實事件狀態，若以個案在鑑定當時呈現
    出之智力程度與精神症狀干擾、認知功能退化之情形，或可
    推估個案較難正常判斷詐欺集團對其施用詐術之情境。
　②被告罹患思覺失調症與輕度智能不足，可以觀察到個案對於
    整體情境之解讀明顯受到精神症狀與認知功能退化之影響，
    難以有一致且完整之陳述，整體智能也顯示個案在一般常識
    理解與工作記憶上均顯弱勢，顯示個案在處理複雜事件與情
    境時會面臨到困難，但個案對於自身所正在使用之行動電話
    門號可以熟記，可以維持行動電話門號預付卡的持續使用，
    行動電話門號被他人使用是因為自己被陷害與被搶奪，顯示
    雖個案能力退化，但仍可辨識出門號是屬於自己的東西，故
    被告雖因罹病導致其辨識而行為之能力顯著降低，但不致於
    因此交付門號予他人等詞，有卷附該院精神鑑定報告書（本
    院易卷第139至151頁）可參。
　⑹是依上開鑑定結果可知，被告雖患有思覺失調症，且有認知
    功能退化之情形，但尚足以理解門號係個人之物，不可輕易
    交付他人使用，而被告於本院準備程序時亦自陳：「門號不
    可以隨便交付別人，因為會拿去做壞事」等詞，業如前所認
    定，堪認被告對於若提供本案門號予他人，可能幫助他人從
    事詐欺之不法行為一節，有所預見，足證被告主觀上確有幫
    助他人詐欺取財或詐欺得利，亦不違反其本意之不確定故意
    至明。
　㈢綜上，本案事證明確，被告上開犯行，洵堪認定。　　　
三、論罪科刑：
  ㈠按刑法上之幫助犯，係以幫助之意思，對於正犯資以助力，
    而未參與實施構成要件之行為者而言。又按刑法第339條第1
     項、第2項分別規定詐欺取財罪及詐欺得利罪，前者之行為
    客體係指財物，後者則指取得債權、免除債務、延期履行債
    務或提供勞務等財物以外之財產上不法利益（最高法院86年
    度台上字第3534號判決意旨參照）。查線上遊戲公司之虛擬
    儲值遊戲點數，並非現實可見之有形體財物，而係供人憑以
    遊玩網路遊戲使用，屬具有財產上價值之利益，故向他人詐
    取網路遊戲點數，應構成詐欺得利罪。被告提供本案門號使
    真實姓名年籍不詳之詐欺集團成員遂行詐欺取財或得利之犯
    行，惟被告單純提供本案門號供人使用之行為，並不等同於
    向附表編號1、2、4所示之告訴人等施以欺罔之詐術行為，
    且亦無證據證明被告有參與詐欺取財或得利犯行之構成要件
    行為，是被告所為應僅止於幫助。是核被告就附表編號1、4
    所為，係犯刑法第30條第1項前段、第339條第2項之幫助詐
    欺得利罪；就附表編號2所為，係犯刑法第30條第1項前段、
    第339條第1項之幫助詐欺取財罪。公訴及併辦意旨認被告就
    附表編號1、4部分皆係犯刑法第30條第1項前段、第339條第
    1項之幫助詐欺取財罪，容有誤會。惟公訴意旨論罪主張之
    詐欺取財罪，法定刑與本院所認定詐欺得利罪之法定刑相同
    ，且本院於審理程序時已告知被告可能涉犯上開法條（本院
    易卷第189頁），亦無礙被告防禦權之行使，且基本社會事
    實同一，爰依法變更起訴法條。臺灣士林地方檢察署檢察官
    移送併辦（110年度少連偵字第90號）部分與本案起訴事實
    有想像競合犯之裁判上一罪關係，為起訴效力所及，本院自
    應併予審究，附此敘明。　
  ㈡被告交付本案門號予詐欺集團成員使用之單一幫助行為，幫
    助詐欺集團成員詐騙附表編號1、2、4所示之告訴人等之財
    產上不法之利益與金錢，同時觸犯幫助詐欺得利罪、幫助詐
    欺取財罪，為想像競合犯，應依刑法第55條前段規定，僅從
    一重情節論以一幫助詐欺取財罪。
  ㈢被告既係基於幫助犯意為上開犯行，為幫助犯，爰依刑法第3
    0條第2項之規定，按正犯之刑減輕之。
  ㈣爰審酌被告將其所申請之本案門號提供予詐欺集團成員而供
    幫助犯罪使用，紊亂社會正常交易秩序，並使不法之徒藉此
    輕易於詐騙後取得財物，致檢警難以追緝，助長詐騙犯罪風
    氣，所為實非可採；兼衡其犯罪動機、目的、手段、情節、
    非實際遂行詐欺取財犯行之人、附表編號1、2、4所示告訴
    人等所受之損失，於本院審理時自陳國小畢業之智識程度，
    經濟來源為母親，之前從事洗地板打蠟，後來因故受傷即未
    再工作，目前與母親及其胞兄同住之家庭生活與經濟狀況（
    本院易卷第200頁），被告領有身心障礙證明，未能坦然面
    對之犯後態度，迄未賠償附表編號1、2、4所示告訴人等之
    損失，或取得其等之原諒等一切情狀，量處如主文所示之刑
    ，並諭知易科罰金之折算標準，以示懲儆。
  ㈤公訴意旨並未認被告因提供本案門號而獲有犯罪所得，且依
    卷內事證，亦無證據可認被告自詐欺集團分得任何犯罪所得
    ，爰不予宣告沒收，附此陳明。
四、不另為無罪諭知部分：
  ㈠公訴意旨另以被告同時有幫助詐欺附表編號3所示告訴人甲○○
    云云。
　㈡然參諸證人即告訴人丙○○、甲○○之警詢筆錄可知（偵5032卷
    第9至20頁），丙○○係遭詐欺集團詐騙，而將款項匯入甲○○
    之郵局帳戶，而甲○○亦係受詐欺集團詐騙而提領丙○○匯入其
    郵局帳戶之款項後，進而購買GASH遊戲點數，是此部分受害
    人仍係丙○○而非甲○○，甲○○僅係遭詐欺集團所利用，為不知
    情之人；至甲○○另遭詐欺集團詐騙而轉帳29,985元部分，係
    匯入訴外人蕭皓元之郵局帳戶，而此部分亦無從認定與本案
    門號有關，有卷存甲○○警詢筆錄（同上偵卷第18頁）、基隆
    市警察局第三分局109年10月19日函、內政部警政署反詐騙
    諮詢專線紀錄表可證（同上偵卷第42、46頁），是有關附表
    編號3所示甲○○遭詐欺集團詐騙部分既與被告無涉，本應為
    無罪之諭知，然因此部分與前揭認定有罪之幫助犯詐欺取財
    （得利）部分，檢察官以想像競合之裁判上一罪關係起訴，
    爰不另為無罪之諭知，附此陳明。
據上論斷，應依刑事訴訟法第299條第1項前段，判決如主文。
本案經檢察官丁○○提起公訴、檢察官林思吟移送併辦，檢察官林
嘉宏到庭執行職務。
中　　華　　民　　國　　111 　年　　6 　　月　　15　　日
                  刑事第三庭  審判長法  官  蕭文學
　　　　　　　　　                  法  官  李東益
　　　　　　　　　                  法  官  林正忠
以上正本證明與原本無異。
如不服本判決應於收受判決後20日內向本院提出上訴書狀，並應
敘述具體理由。其未敘述上訴理由者，應於上訴期間屆滿後20日
內向本院補提理由書（均須按他造當事人之人數附繕本）「切勿
逕送上級法院」。
因疫情而遲誤不變期間，得向法院聲請回復原狀。
                                    書記官  張佩旻
中　　華　　民　　國　　111 　年　　6 　　月　　20　　日
附錄本案論罪科刑法條全文：
刑法第339條
意圖為自己或第三人不法之所有，以詐術使人將本人或第三人之
物交付者，處5年以下有期徒刑、拘役或科或併科50萬元以下罰
金。
以前項方法得財產上不法之利益或使第三人得之者，亦同。
前二項之未遂犯罰之。

附表：元/新臺幣
編號 被害人   詐騙時間及手法   金  額   備  註  1 己○○ 詐欺集團某成員於109年10月3日某時許，在楓之谷公眾頻道張貼代儲廣告，己○○瀏覽後與其聯繫，並提供儲值網站要求己○○在該網站交易，致己○○因此陷於錯誤，依指示前往購買GASH遊戲點數後，儲值於本案GASH會員帳戶（編號：KZ0000000000）內。 於109年10月4日16時6分許購買2筆各5千元（合計1萬元）之GASH點數。 即起訴書事實一、㈠  2 丙○○ 詐欺集團某成員於109年10月5日18時9分許，致電丙○○，佯稱其在網路賣家，不小心將其設成VIP，銀行帳戶將會被自動扣款云云，致其陷於錯誤而匯款至甲○○郵局帳戶（帳號：001113XXXX6634）內。 於109年10月5日22時23分許匯款2萬元。 同日22時43分許匯款5萬元。 同日22時45分許匯款1萬元。 即起訴書事實一、㈡  3 甲○○ 詐欺集團某成員於109年10月5日致電甲○○，佯稱係購物平台之客服人員，因之前購物作業之疏失，將其設定為高級會員，要求依指示操作轉帳，復向其佯稱丙○○匯入其帳戶之款項係匯錯，要求返還云云，致其陷於錯誤，提領丙○○匯入之款項後，前往超商購買GASH遊戲點數後，將購買點數之證明拍照傳給詐欺集團，詐欺集團某成員將其中之1萬元點數（5千點共2筆）儲值於本案GASH會員帳戶內。 109年10月5日22時23分許購買2萬元之GASH點數（此部分係儲值於其他GASH會員帳戶，與本案GASH會員帳戶無關）。  同日23時1分許購買2萬元之GASH點數（其中1萬元遊戲點數部分，詐欺集團儲值於本案GASH會員帳戶）。  同日23時8分許購買1萬元之GASH點數（此部分係儲值於其他GASH會員帳戶，與本案GASH會員帳戶無關）。  同日23時9分許購買1萬元之GASH點數（此部分係儲值於其他GASH會員帳戶，與本案GASH會員帳戶無關）。  同日23時16分許購買2萬元之GASH點數（此部分係儲值於其他GASH會員帳戶，與本案GASH會員帳戶無關）。 即起訴書事實一、㈢  4 乙○○ 詐欺集團某成員於109年10月10日20時許，在某交友軟體以暱稱「琪琪」與乙○○聯繫，佯稱援交服務1次4千元，須以GASH遊戲點數作為保證金云云，致其陷於錯誤，前往超商購買GASH遊戲點數後，儲值在本案GASH會員帳戶內。 109年10月11日0時41分許購買5千元之GASH點數。  同日0時49分許購買5千元之GASH點數。 即併辦意旨書所載之被害人